【裁判字號】    97,訴,409
【裁判日期】    970229
【裁判案由】    毒品危害防制條例
【裁判全文】
臺灣板橋地方法院刑事判決               97年度訴字第409號
公  訴  人  臺灣板橋地方法院檢察署檢察官
被      告  甲○○
                    6號2樓
                    （現另案於臺灣臺北看守所羈押中）
上列被告因違反毒品危害防制條例案件，經檢察官提起公訴（96
年度毒偵字第8394號），被告於本院準備程序進行中就被訴事實
為有罪之陳述，經本院告知被告簡式審判程序之旨，並聽取當事
人之意見後，合議庭裁定由受命法官獨任進行簡式審判程序，本
院判決如下：
    主  文
甲○○施用第一級毒品，累犯，處有期徒刑壹年，扣案之注射針
筒壹支沒收。
    事  實
一、甲○○前於民國87年間因施用毒品案件，經本院裁定送觀察
    、勒戒後，認無繼續施用毒品之傾向，經臺灣板橋地方法院
    檢察署檢察官於87年9 月22日以87年度偵字第20773 號為不
    起訴處分確定；又於94年間因施用毒品案件，經本院以94年
    度毒聲字第1349號裁定送觀察、勒戒後，認有繼續施用毒品
    之傾向，復以94年度毒聲字第1995號裁定令入戒治處所施以
    強制戒治，嗣執行強制戒治六個月以上，認無繼續強制戒治
    之必要，於95年7 月3 日釋放出所，並經臺灣板橋地方法院
    檢察署檢察官以95年度戒毒偵字第278 號為不起訴處分確定
    。又於94年間因犯竊盜罪，經本院於94年11月30日以94年度
    易字第1171號判處有期徒刑5 月，於94年12月26日確定，於
    95 年12 月2 日縮刑期滿執行完畢（於本案構成累犯）。猶
    不知悔改，竟仍於前開強制戒治執行完畢釋放後，基於施用
    第一級毒品海洛因之犯意，於96年10月18日9 時許，在臺北
    縣鶯歌鎮○○路142 號廁所內，以將第一級毒品海洛因置入
    注射針筒加水稀釋後，再用注射針筒施打於身體手臂之方式
    ，施用第一級毒品海洛因乙次。嗣於96年10月18日15時許，
    在上址為警查獲，並扣得甲○○所有供施用第一級毒品海洛
    因所用之之注射針筒1 支。經警採集甲○○之尿液送驗結果
    呈鴉片類陽性反應，而得悉上情。
二、案經臺北縣政府警察局三峽分局報告臺灣板橋地方法院檢察
    署檢察官偵查起訴，經本院合議庭裁定以簡式審判程序審理
    。
    理  由
壹、程序方面：
    查本件被告甲○○所犯施用第一級毒品案件，並非死刑、無
    期徒刑、最輕本刑為3 年以上有期徒刑之罪或高等法院管轄
    第一審案件，而其於準備程序進行中，被告先就被訴事實為
    有罪之陳述，經法官告知簡式審判程序之旨，並聽取公訴人
    及被告之意見後，本院認適宜改依簡式審判程序進行，爰依
    刑事訴訟法第273 條之1 第1 項、第284 條之1 規定，由本
    院合議庭以裁定由受命法官獨任進行簡式審判程序，合先敘
    明。
貳、實體方面：
一、上開犯罪事實，業據被告甲○○於本院調查、審理時坦承不
    諱（詳本院97年2 月29日訊問及審判筆錄），而除被告自白
    外，被告為警採集尿液檢體送請臺灣檢驗科技股份有限公司
    以酵素免疫分析法、氣相層析質譜儀分析法鑑驗結果，呈鴉
    片類陽性反應，有該公司96年11月5 日出具之濫用藥物尿液
    檢驗報告書1 紙（詳96年度毒偵字第8394號卷第46頁）在卷
    可按，復有注射針筒1 支扣案可資佐證。被告之上開尿液檢
    體送驗結果既呈鴉片類陽性反應，且該檢驗報告載明係以Ｇ
    Ｃ／ＭＳ（即氣相層析質譜儀法）檢驗，而若以氣相層析質
    譜儀（ＧＣ／ＭＳ）作藥物及其代謝產物之定性及定量分析
    ，幾乎不會有偽陽性反應產生，此經台北榮民總醫院於83年
    4 月7 日以83北總內字第3059號函釋明在案，顯見被告應有
    在前揭犯罪時、地施用第一級毒品海洛因之行為甚明。是本
    件施用毒品犯行，事證明確，被告犯行堪以認定，應依法論
    科。
二、按海洛因係毒品危害防制條例第2 條第2 項第1 款所明定之
    第一級毒品，不得非法持有、施用。查被告甲○○於94年間
    因施用毒品案件，經本院以94年度毒聲字第1349號裁定送觀
    察、勒戒後，認有繼續施用毒品之傾向，復以94年度毒聲字
    第1995號裁定令入戒治處所施以強制戒治，嗣執行強制戒治
    六個月以上，認無繼續強制戒治之必要，於95年7 月3 日釋
    放出所，並經臺灣板橋地方法院檢察署檢察官以95年度戒毒
    偵字第278 號為不起訴處分確定乙節，有臺灣高等法院被告
    前案紀錄表1 份附卷可按，故而被告於強制戒治執行完畢釋
    放後5 年內再度施用第一級毒品之行為，依毒品危害防制條
    例第23條第2 項規定，係犯毒品危害防制條例第10條第1 項
    之施用第一級毒品罪。又被告施用第一級毒品前、後之持有
    第一級毒品犯行，為其施用之高度行為所吸收，不另論罪。
    又被告有如事實欄所述之犯罪、科刑與刑之執行紀錄，有前
    開臺灣高等法院被告前案紀錄表1 份附卷可稽，其於有期徒
    刑執行完畢後，再故意犯本件有期徒刑以上之罪，為累犯，
    應依刑法第47條第1 項之規定加重其刑。爰審酌被告曾因施
    用毒品而觸法，經觀察勒戒、強制戒治後，應知所惕勵，當
    知悉施用毒品之危害及其違法性，且已有施用毒品前科，詎
    其仍因自制力薄弱，並漠視法令禁制，而再犯本案，顯不知
    悛悔，應嚴予非難，兼衡被告於犯後即能坦承犯行，而其施
    用毒品行為於本質上係屬自我戕害行為，反社會性之程度應
    屬較低等一切情狀，量處如主文所示之刑，以資懲儆。至於
    扣案之注射針筒1 支係被告所有，且供本件犯罪所用之物，
    此據被告於本院審理時供明無訛，爰依刑法第38條第1 項第
    2 款規定，併予宣告沒收。
據上論斷，應依刑事訴訟法第273 條之1 第1 項、第299 條第1
項前段，毒品危害防制條例第10條第1 項，刑法第11條前段、第
47條第1 項、第38條第1 項第2 款，判決如主文。
本案經檢察官吳宗光到庭執行職務。
中    華    民    國    97    年    2     月    29    日
                  刑事第十七庭    法  官  鄭燕璘
以上正本證明與原本無異。
如不服本判決，應於判決送達後10日內，向本院提出上訴狀。
中    華    民    國    97    年    2     月    29    日
                                  書記官  陳筱惠
附錄本案論罪科刑法條全文：
毒品危害防制條例第10條
施用第一級毒品者，處六月以上五年以下有期徒刑。
施用第二級毒品者，處三年以下有期徒刑。


司法院資訊處製作；財團法人民間司法改革基金會備份。
